# Morphophonology

As in Ithkuil, words are formed by following predefined formula with several slots, some of which may be omitted or repeated. Yalbi currently has five such formulas.

* [Formative](#formative)
* [Detached modifier](#detached-modifier)

## Formative

Nouns and verbs, while grammatically treated very differently, are both formatives and thus follow the same morphophonological formula.

|                                                       1                                                       |              2               |              3              |             4              |                                                         5                                                          |
|:-------------------------------------------------------------------------------------------------------------:|:----------------------------:|:---------------------------:|:--------------------------:|:------------------------------------------------------------------------------------------------------------------:|
|                              [ [CVn](affixes.md#cvn) / [CVc](affixes.md#cvc) … ]                              | [CVr](affixes.md#cvr-and-cs) | ( [CVm](affixes.md#cvm) … ) | [Cs](affixes.md#cr-and-cs) |                                              ( [Ve](affixes.md#ve) )                                               |
| [Illocution](morphology.md#illocution) + [Validation](morphology.md#validation) OR [Case](morphology.md#case) |       [Root](roots.md)       |  [Modifiers](modifiers.md)  |      [Stem](roots.md)      | [Extension](morphology.md#extension) + [Perspective](morphology.md#perspective) + [Essence](morphology.md#essence) |

Affixes within square brackets are required.
Affixes within parenthetical groups are optional.
Affixes with an ellipsis can be repeated.

* The last syllable of slot 1 is stressed
* Slots 3 and 5 may be omitted; all others are required
* Slot 3 may be repeated

If CVn is present, the formative is grammatically functioning as a main verb.  
If CVc is present, the formative is grammatically functioning as a noun.  

## Detached Modifier

[TODO] Use **h** if a word-initial vowel is needed (so it's not confused with formatives)

[Modifiers](modifiers.md), in addition to being attached to formatives, can also be used as words of their own, either as interjections or for emphasis.

|           1           |             2             |
|:---------------------:|:-------------------------:|
|  [Vi](affixes.md#vi)  |   [CVm](affixes.md#cvm)   |
| [Role](affixes.md#vi) | [Modifier](#modifiers.md) |

* The second syllable is stressed
